臺灣臺北地方法院民事判決
111年度訴字第5890號
原      告  鄭龍明  
被      告  合迪股份有限公司

法定代理人  陳鳳龍  
上列當事人間債務人異議之訴事件，本院判決如下：
    主  文
一、原告之訴駁回。
二、訴訟費用由原告負擔，其費用額確定為新臺幣壹萬壹仟肆佰
    玖拾肆元。
    理  由
一、按原告之訴，有下列各款情形之一者，法院得不經言詞辯論
    ，逕以判決駁回之。但其情形可以補正者，審判長應定期間
    先命補正：一、當事人不適格或欠缺權利保護必要。二、依
    其所訴之事實，在法律上顯無理由。關於訴訟費用額，應併
    予確定。民事訴訟法第249條第2項、第249條之1第3項分別
    定有明文。又所謂原告之訴，依其所訴之事實，在法律上顯
    無理由者，係指依原告於訴狀內記載之事實觀之，在法律上
    顯然不能獲得勝訴之判決者而言（最高法院107年度台上字
    第1662號裁判意旨參照）。
二、原告起訴主張：被告執臺灣士林地方法院111年度司票字第5
    439號本票裁定及確定證明書為執行名義，聲請對原告強制
    執行新臺幣（下同）105萬6,000元本金、利息及執行費用，
    經本院以111年度司執字第137876號給付票款強制執行事件
    （下稱系爭執行事件）受理在案。此係因原告積欠被告三期
    的汽車貸款一事，惟原告家有兩老、兩子需要撫養，目前已
    經辦理貸款協商處理，原告希望法院可以延時處理。爰依強
    制執行法第14條第2項規定提起本件債務人異議之訴，請求
    撤銷系爭執行事件之強制執行程序等語。
三、按強制執行法第14條第2項規定：「執行名義無確定判決同
    一之效力者，於執行名義成立前，如有債權不成立或消滅或
    妨礙債權人請求之事由發生，債務人亦得於強制執行程序終
    結前提起異議之訴。」基此，債務人須於「強制執行程序終
    結前」，始得依據此條項規定提起債務人異議之訴。經查，
    本件原告依前開條項規定提起本件債務人異議之訴，訴請撤
    銷系爭執行事件對其之強制執行程序，然系爭執行事件對原
    告所為之強制執行程序，業經本院於民國111年12月1日核發
    註記本件執行結果之北院忠111司執水字第137876號債權憑
    證（下稱系爭債權憑證）發還被告而終結在案，有系爭債權
    憑證存於系爭執行事件案卷可稽。是於原告同年月14日提起
    本件債務人異議之訴之前（見訴字卷第7頁本院收狀戳），
    系爭執行事件對原告之強制執行程序已經終結，揆諸上開規
    定，原告再依強制執行法第14條第2項規定提起本件債務人
    異議之訴，顯不符法定要件。
四、綜上所述，本件依原告起訴主張之事實，顯然不符合強制執
    行法第14條第2項債務人異議之訴之要件，在法律上顯然不
    能獲得勝訴判決，揆諸首揭說明，自屬顯無理由，且無從補
    正。爰依前揭民事訴訟法第249條第2項第2款規定，不經言
    詞辯論，逕予判決駁回。又本件訴訟標的價額應以被告於系
    爭執行事件聲請執行之債權額105萬6,000元核定，應徵第一
    審裁判費1萬1,494元，故依民事訴訟法第249條之1第3項規
    定，依附表確定原告應負擔之訴訟費用額如主文第2項所示
    。
五、訴訟費用負擔之依據：民事訴訟法第78條。　
中　　華　　民　　國　　111 　年　　12　　月　　15　　日
                   民事第二庭  法　官  林伊倫　
以上正本係照原本作成。
如對本判決上訴，須於判決送達後20日內向本院提出上訴狀。如
委任律師提起上訴者，應一併繳納上訴審裁判費。另應就應負擔
之訴訟費用額供擔保。
中　　華　　民　　國　　111 　年　　12　　月　　15　　日
                              書記官　黃品蓉
　　　　　　　　　 
　　　　　　　　　 　　　　　　　　　 
附表（列為訴訟費用之數額）
編號 項  目 金  額   （新臺幣） 備  註 1 裁判費 1萬1,494元 原告並未實際繳納 合    計  1萬1,494元